【裁判字號】    97,簡上,45
【裁判日期】    971209
【裁判案由】    債務人異議之訴
【裁判全文】
臺灣花蓮地方法院民事判決              97年度簡上字第45號
上  訴  人  張建衡即東臺灣土木包工業
被  上訴人  甲○○
訴訟代理人  乙○○
上列當事人間請求債務人異議之訴事件，上訴人對於中華民國97
年7月9日本院花蓮簡易庭97年度花簡字第164號第一審判決提起
上訴，本院於97年11月25日言詞辯論終結，判決如下：
    主  文
上訴駁回。
第二審訴訟費用由上訴人負擔。
    事實及理由
壹、本件經本院審理結果，認為原審判決駁回上訴人之訴，其認
    事用法並無不合，應予維持。爰引用第一審判決所載之事實
    及理由如附件所示。
貳、兩造爭執要旨：
一、上訴人起訴主張：除與原判決記載相同者，茲引用之外，補
    稱：
  (一)訴外人許宗華、許憶梅、乙○○等與被上訴人顯係一夥詐騙
    集團，兩造素不相識，從無金錢往來。訴外人乙○○交還上
    訴人一張假的本票，而將系爭本票交給被上訴人，使被上訴
    人至本院聲請強制執行，顯然意圖共同謀取系爭本票之票款
    ，是以該本票債權本不存在。
  (二)系爭本票執票人即被上訴人取得系爭本票，顯然出於惡意，
    依票據法第13條規定，上訴人自得以自己與執票人前手所存
    抗辯事由，對抗被上訴人等語。
  (三)並上訴聲明：1.原判決廢棄；2.本院97年度執字第127號強
    制執行事件之強制執行程序應予撤銷。
二、被上訴人則抗辯：除與原判決記載相同者，茲引用之外，補
    稱：上訴人與訴外人勝昌開發工程有限公司之債權債務與被
    上訴人無關，被上訴人確實借貸金錢給訴外人乙○○及許憶
    梅，因而善意取得上訴人親簽之系爭本票等語。並答辯聲明
    ：上訴駁回。
、兩造不爭執之事實：
  (一)系爭本票為上訴人簽發，且為被上訴人所持有。
  (二)被上訴人持系爭本票向本院聲請本票裁定，經本院以96年度
    票字第292號裁定准予強制執行，並經本院以96年度抗字第1
    4號駁回抗告人之抗告確定。
  (三)被上訴人持上開本院96年度票字第292號裁定，向本院聲請
    強制執行（97年度執字第127號），執行情形乃禁止上訴人
    對第三人花蓮縣吉安鄉公所收取在227,136元，及自95年6月
    25日起至清償日止，按年息百分之六計算之利息，並賠償聲
    請程序費用1,000元及執行費1,817元之範圍內之工程款及履
    約保證金等債權。
肆、本院之判斷：
  (一)按票據債務人不得以自己與發票人或執票人之前手間所存抗
    辯之事由對抗執票人，但執票人取得票據出於惡意者，不在
    此限，票據法第13條定有明文。查系爭本票之真正，既為上
    訴人所不爭執，則被上訴人善意受讓系爭本票，上訴人即應
    依票上所載文義負發票人之責任。上訴人以其與執票人即被
    上訴人之前手乙○○或許宗華間所存抗辯事由對抗被上訴人
    ，主張系爭本票債務業經清償訴外人陸輝瀝青工廠而消滅，
    拒絕給付票款，於法洵屬無據。此外，上訴人復未能就被上
    訴人係惡意取得系爭本票乙節，舉證以實其說，是上訴人前
    開主張，本院自難憑採。
  (二)綜上所述，上訴人既應負系爭本票之發票人責任，上訴人復
    未對被上訴人清償系爭本票票款，則被上訴人持系爭本票向
    本院聲請本票裁定准予強制執行，經本院96年度票字第292
    號裁定准許確定，嗣被上訴人持上開確定裁定為執行名義，
    向本院民事執行處聲請強制執行（97年度執字第127號），
    於法自屬有據。上訴人主張系爭本票債務業已清償，且被上
    訴人係惡意取得系爭本票，自不得持系爭本票聲請強制執行
    云云，尚非可採。從而，上訴人依強制執行法第14條第2項
    之規定，請求撤銷本院97年度執字第127號強制執行事件之
    強制執行程序，為無理由，不應准許。原審為上訴人敗訴之
    判決，於法並無違誤。上訴意旨指摘原判決不當，求予廢棄
    改判，為無理由，應予駁回。
  (三)至上訴人請求調查證人林崴心、林慧驊、黃芊溶，以證明訴
    外人乙○○還給上訴人之本票係假的乙事，然查，縱認上訴
    人所述乙○○持假本票返還予上訴人乙節非虛，上訴人仍不
    得以其與被上訴人前手間所存抗辯事由對抗被上訴人，是本
    院認無調查之必要，附此敘明。
伍、本件事證已臻明確，兩造其餘攻擊防禦方法及證據調查，核
    與本件判決結果不生影響，爰不逐一審酌論述，併此敘明。
陸、訴訟費用負擔之依據：依民事訴訟法第78條。
中    華    民    國    97    年    12    月    9     日
                        臺灣花蓮地方法院民事庭
                            審判長法官  湯文章
                            法      官  楊碧惠
                            法      官  陳燁真
以上正本係照原本作成。
本件不得上訴。
中    華    民    國    97    年    12    月    9     日
                            法院書記官  王心怡


司法院資訊處製作；財團法人民間司法改革基金會備份。
